Minutes et répertoires du notaire Philippe I COTHEREAU, 22 mars 1556 - 3 mai 1588 (étude VI)
Archives nationales
Minutes et répertoires du notaire Philippe I COTHEREAU (étude VI)
22 mars 1556 - 3 mai 1588
MC/ET/VI/81 - MC/ET/VI/134
Etude VI; Cothereau, Philippe I
Archives nationales de France
Minutes et répertoires: la loi 2008-696 du 15 juillet 2008 relative aux archives a fixé à 75 ans à compter de la date de l'acte, ou à 25 ans à compter de la date du décès de l'intéressé si ce délai est plus bref, le délai de communication des minutes et répertoires des notaires; ce délai est porté à 100 ans à compter de la date de l'acte si le document se rapporte à un mineur (code du Patrimoine, articles L213-2, 4e d et 5e).
Autres documents de l'étude (dossiers de clients, comptabilité...): s'agissant d'archives privées, ces documents sont communicables selon les modalités fixées par le déposant ou le donateur.
Certains documents ne sont pas accessibles en raison de leur mauvais état de conservation.
Versement
Attention: ce notaire n'a pas laissé de répertoire pour son activité dans l'étude VI
Accès aux instruments de recherche de tous les notaires de l’étude VI
Archives de l'étude VI
- Minutes de Philippe I COTHEREAU, 22 mars 1556 - 1588; MC/ET/VI/81 - MC/ET/VI/134
  - Minutes. 1556, 22 mars - 1557, 21 avril, 22 mars 1556 - 21 avril 1557; MC/ET/VI/81; registre. Document détérioré.
    Informations complémentaires:
    1556, 22 mars.
    1557, 21 avril.
    Actes non signés du notaire.
    Informations concernant le classement:
    Le niveau inférieur de description, quand il existe, correspond aux minutes d'actes. Toutes les minutes ne sont pas forcément décrites une à une. Les descriptions de ces minutes sont plus ou moins détaillées.
  - Minutes. 1556, 22 mars - 1557, 20 mars, 22 mars 1556 - 20 mars 1557; MC/ET/VI/82
    1557, 20 mars.
    Notes.
  - Minutes. 1557, 22 avril - 1558, 30 mars, 22 avril 1557 - 30 mars 1558; MC/ET/VI/83
    1557, 22 avril.
    1558, 30 mars.
    - Table d'autel ornée des scènes de la Passion pour l'église Saint-Pierre de Chaillot. - Promesse de Pierre Duboys envers Nicolas Le Jay et Robert Tulloue, marguilliers de l'oeuvre et fabrique Saint-Pierre de Chaillot lès Paris, en la présence de Nicolas de Mézières, de Jean Archeray et de Nicolas de La Fontaine, paroissiens de la dite église, de faire pour cette fabrique (...)., 28 juillet 1557; MC/ET/VI/83
      Pierre Duboys s'engage à rendre, asseoir et 'enclaver' les scènes dans le maître autel de l'église pour le jour de Notre-Dame de septembre prochain, moyennant 50 livres tournois, à la charge pour les marguilliers de payer le charroi de Paris à Chaillot.
      Origine de l'information:
      Documents du Minutier central des notaires de Paris, Histoire de l'art au XVIe siècle (1540-1600) [477 actes], par Catherine Grodecki, tome II, Sculpture, peinture et gravure, broderie, faïence et émaillerie, orfèvrerie et joaillerie, armes et armures, Paris, Archives nationales, 1986, p. 68, notice n° 565 (instrument de recherche imprimé dématérialisé, certaines notices sont plus détaillées dans la version intégrale accessible en ligne par la rubrique 'Autres instruments de recherche', voir contexte dans le Plan d’orientation général - Notaires de Paris, guides thématiques du Minutier).
      Date de création de la notice: 2009
      Date de révision: 2018 (Marie-Françoise Limon-Bonnet)
      Documents du Minutier central des notaires de Paris, Histoire de l'art au XVIe siècle (1540-1600), par C. Grodecki, tome II, Sculpture, peinture et gravure, broderie, faïence et émaillerie, orfèvrerie et joaillerie, armes et armures, Paris, Archives nationales, 1986, 344 p.
  - Minutes. 1558, 5 avril - 1559, février, 5 avril 1558 - février 1559; MC/ET/VI/84
    1558, 5 avril.
    1559, février.
    - Visite d'un malade par Jean (Jehan) Le Guay, docteur régent en la faculté de médecine en l'université de Paris, et Jehan de Lisle, chirurgien, et Estienne Masurer, maître apothicaire., 13 novembre 1558; MC/ET/VI/84
      Métiers, personnes, lieux, 1540-1600 (1423 actes), par Catherine Grodecki, 1971-1986 (fichier papier entièrement dématérialisé; voir contexte dans le Plan d’orientation général - Notaires de Paris, guides thématiques du Minutier).
      Le Guay, Jean; Lisle, Jean de; Masurer, Etienne; médecin; chirurgien; pharmacien
  - Minutes. 1559, mai - 1560, mars, mai 1559 - mars 1560; MC/ET/VI/85
    Manque(s) constaté(s) dans cet article:
    Le mois d'août 1559 manque.
    - Marché de charpenterie pour Diane de Poitiers, duchesse de Valentinois en son château de Beyne., 9 septembre 1559; MC/ET/VI/85
      Fichier dit 'général' XVIe siècle (env. 30.000 actes), par le personnel du Minutier, 1930-1999 (fichier papier entièrement dématérialisé; voir contexte dans le Plan d’orientation général - Notaires de Paris, guides thématiques du Minutier).
      marché; Diane de Poitiers (duchesse de Valentinois, 1499-1566)
  - Minutes. 1560, avril - 1561, février, avril 1560 - février 1561; MC/ET/VI/86
    Les mois d'août 1560 et mars 1561 manquent.
    - Procuration faite par Philibert de Lorme, abbé commendataire de l'abbaye de Saint-Siergue (Saint-Cierge-sous-le-Cheylard ou Saint-Cierge-la-Serre, Ardèche), demeurant à Paris, à Jehan de Lorme, son frère, pour percevoir les arrérages qui lui sont dûs à cause de 500 livres tournois de pension qu'il a droit de prendre sur l'évéché de Soissons., 18 septembre 1560; MC/ET/VI/86
      Histoire de l'art XVIe siècle, 1530-1600 (2698 actes), par Catherine Grodecki, 1971-1986 (fichier papier entièrement dématérialisé; voir contexte dans le Plan d'orientation général - Notaires de Paris, guides thématiques du Minutier).
      procuration; Delorme, Philibert; Delorme, Jean; abbé
    - Bail pour quatre ans, par Nicolas Dufaye, maître vinaigrier, demeurant rue Bourg-l'Abbé, paroisse Saint-Leu - Saint-Gilles, par Jean Pelletier, juré vendeur et contrôleur de vins, demeurant rue des Lombards, par François Dufaye, marchand bourgeois de Paris, demeurant rue de la Pelleterie, et par Marie Dufaye, femme séparée de biens de Louis Le Chevalier, maître ceinturier, demeurant rue de la Calandre, à Roland Milot, maître peintre et sculpteur, de la maison où il demeure, sise rue du Coq, consistant en deux corps de logis, moyennant un loyer annuel de 600 livres pour les deux premières années et de 650 livres pour les deux dernières., 25 avril 1641; MC/ET/VI/86
      Documents du Minutier central concernant les peintres, sculpteurs et graveurs au XVIIe siècle (1600-1650) [études I à X, 1955 actes], par Marie-Antoinette Fleury, tome I, Paris, S.E.V.P.E.N, 1969, p. 500 (instrument de recherche imprimé dématérialisé, certaines notices sont plus détaillées dans la version intégrale accessible en ligne par la rubrique 'Autres instruments de recherche', voir contexte dans le Plan d’orientation général - Notaires de Paris, guides thématiques du Minutier).
      Date de création de la notice: 2007
      Documents du Minutier central concernant les peintres, sculpteurs et graveurs au XVIIe siècle (1600-1650), par Marie-Antoinette Fleury, tome I, Paris, S.E.V.P.E.N, 1969, LXXXIV-974 p.
      bail; Bourg-l'Abbé (rue du); Calandre (rue de la); Coq (rue du); Lombards (rue des); Pelleterie (rue de la); Saint-Leu-Saint-Gilles (paroisse); Dufaye, François; Dufaye, Marie; Dufaye, Nicolas; Le Chevalier, Louis; Milot, Roland; Pelletier, Jean; maroquinier; contrôleur (Ancien Régime); négociant; peintre; sculpteur; vinaigrier
  - Minutes. 1561, avril - 1561, novembre, avril 1561 - novembre 1561; MC/ET/VI/87
    Les mois d'octobre et décembre 1561 manquent.
    1561, avril à novembre: 'Aymer ne puys celle qui poinct ne m'ayme, /Aymer ne puis / Aymer ne puis, mays j'é bien en grand hayne / Celle qui rend pour le bien la peyne; /Aymer ne puys celle qui poinct ne m'ayme,/ Aymer ne puis.' (9 strophes).
    - Procuration par Rémy Belleau., 30 juillet 1561; MC/ET/VI/87
      Extrait du contenu:
      Maistre Remy Belleau, clerc du diocèse de Chartres, demourant en ceste ville de Paris, rue de Bievre, en la maison de Maistre Claude Tournet, près les Deux Boulles, curé de la cure et eglise parrochial de Sainct-Martin de Sarçay, près Loches, diocèse de Tours, en son nom, faict et constitue ses procureurs Maistre Jehan-Baptiste Leroy, banquier de Tours (un blanc), pour prandre et aprehender la possession, saisyne et jouissance reelle et actuelle de lad. cure et eglise parrochial de Sainct-Martin de Sarsay, fruicte, prouffictz, revenuz et esmolumens d'icelle et en ce faisant y faire et garder toutes les solempnitez requises et necessaires, insinuer ou faire insinuer les lectres de provision et signature et acte de prinse de possession, la presente procuration et toutes autres lectres necessaires et de tout ce recouvrer acte generallement etc, promectant etc, obligeant etc.
      Faict et passé l'an mil cinq cens soixante-ung, le mercredi trenteiesme et penultiesme jour de juillet.
      [Paraphe de N. JACQUES] COTHEREAU [notaire]
      Documents du Minutier central des notaires de Paris, Ronsard et ses amis [288 actes], par Madeleine Jurgens, à partir des dépouillements de Xenia Pamfilova, Paris, Archives nationales, 1985, p. 201, notice n° 84 (instrument de recherche imprimé dématérialisé, certaines notices sont plus détaillées dans la version intégrale accessible en ligne par la rubrique 'Autres instruments de recherche', voir contexte dans le Plan d’orientation général - Notaires de Paris, guides thématiques du Minutier).
      Documents du Minutier central des notaires de Paris, Ronsard et ses amis, par M. Jurgens, à partir des dépouillements de X. Pamfilova, Paris, Archives nationales, 1985, 488 p.
      Belleau, Rémy
    - DESCOZEAUX (Jehan) Chevalier Agent général de l'ordre de Saint-Jean de Jérusalem § Procuration, 24 novembre 1641; MC/ET/VI/87
      Fichier dit 'général' XVIIe-XVIIIe siècles, par le personnel du Minutier, 1954-1999 ( fichier papier entièrement dématérialisé; voir contexte dans le Plan d’orientation général - Notaires de Paris, guides thématiques du Minutier).
      Date de révision: 2011-2012
      Date de création de la notice: 2010
      procuration; Descozeaux, Jehan
  - Minutes. 1562, janvier - 1562, juillet, janvier 1562 - juillet 1562; MC/ET/VI/88
    Le mois d'août 1562 manque.
    - Bail par Pierre Bobye, marchand bourgeois de Paris, à Gilles Corrozet, marchand libraire, 18 février 1562; MC/ET/VI/88
      Précisions sur les fonctions: libraire (marchand)
      Actes signalés par le personnel du Minutier central des notaires de Paris, 2003-2012 (base de données migrée: voir contexte dans le Plan d’orientation général - Notaires de Paris, guides thématiques du Minutier).
      Date de création de la notice: 2012
      bail; Corrozet, Gilles (actif de 1535 à 1568); libraire
  - Minutes. 1562, septembre - 1563, mars, septembre 1562 - mars 1563; MC/ET/VI/89
    - Marché entre Hugues Fremyn, brodeur, et Nicolas Lebas et Jean Bourrelin, maîtres brodeurs à Paris, 3 mars 1563; MC/ET/VI/89
      Histoire de l'art XVIe siècle, 1530-1600 (2698 actes), par Catherine Grodecki, 1971-1986 (fichier papier entièrement dématérialisé; voir contexte dans le Plan d’orientation général - Notaires de Paris, guides thématiques du Minutier).
      marché; Fremyn, Hugues; Lebas, Nicolas; Bourrelin, Jean; brodeur; brodeur
  - Minutes. 1563, juin - 1563, décembre, juin 1563 - décembre 1563; MC/ET/VI/90
    Le mois de juillet 1563 manque.
  - Minutes. 1564, janvier, janvier 1564; MC/ET/VI/91
    - Accord par lequel Jean Le Roy, compagnon sculpteur, demeurant rue des Jardins, paroisse Saint-Paul, renonce à faire faire une information contre Nicolas Michon, compagnon sculpteur, demeurant au cloître Saint-Nicolas-des-Champs, que ledit Michon paie les frais de chirurgien jusqu'à son entière guérison., 3 février 1639; MC/ET/VI/91
      Documents du Minutier central concernant les peintres, sculpteurs et graveurs au XVIIe siècle (1600-1650) [études I à X, 1955 actes], par Marie-Antoinette Fleury, tome I, Paris, S.E.V.P.E.N, 1969, p. 429 (instrument de recherche imprimé dématérialisé, certaines notices sont plus détaillées dans la version intégrale accessible en ligne par la rubrique 'Autres instruments de recherche', voir contexte dans le Plan d’orientation général - Notaires de Paris, guides thématiques du Minutier).
      accord; Jardins (rue des); Saint-Nicolas-des-Champs (cloître); Saint-Paul (paroisse); Le Roy, Jean; Michon, Nicolas; chirurgien; sculpteur
  - Minutes. 1564, février - 1564, octobre, février 1564 - octobre 1564; MC/ET/VI/92
    - Déclaration pour une maladie par Rodolphe Delor, docteur régent en la faculté de médecine en l'université de Paris., 6 février 1564; MC/ET/VI/92
      déclaration; Delor, Rodolphe; médecin
    - Marché par Jean Bourrelin, maître brodeur, et Hugues Fremin, maître brodeur à Paris., 24 février 1564; MC/ET/VI/92
      marché; Bourrelin, Jean; Fremin, Hugues; brodeur
    - Marché par Jean Bourrelin, maître brodeur à Paris, avec Hugues Fremin, pour le précédent marché à faire., 25 février 1564; MC/ET/VI/92
    - Déclaration pour une maladie par Rodolphe Delor, docteur régent en la faculté de médecine en l'université de Paris., 4 mars 1564; MC/ET/VI/92
      déclaration; Delor, rodolphe; médecin
    - Comparution de Jean Tailleboys, demeurant à Angers, procureur de frère René Taillebois, cellerier de l'abbaye Saint-Serge et Saint-Bacchus d'Angers, au domicile de Philibert de Lorme, abbé commendataire de ladite abbaye, pour raison du procès pendant au Grand Conseil entre lesdits Delorme et René Taillebois, en raison de sa mauvaise administration de son office de cellerier., 14 août 1564 - 16 août 1564; MC/ET/VI/92
      comparution; Taillebois, Jean; Taillebois, René; Delorme, Philibert; architecte; abbé
  - Minutes. 1564, novembre - 1565, avril, novembre 1564 - avril 1565; MC/ET/VI/93
    1564, novembre.
    1565, avril.
    - Association entre Hugues Fremyn, brodeur, Arthus de Bezançon et Hyerome [Jérôme] Alleroy, tous brodeurs à Paris., 9 janvier 1565; MC/ET/VI/93
      acte de société; Bezançon, Arthus de; Alleroy, Jérôme; Fremyn, Hugues; brodeur
    - Marché par Hugues Fremyn, marchand brodeur à Paris, rue Neuve Notre-Dame, cité dudit lieu., 20 février 1565; MC/ET/VI/93
      marché; Neuve-Notre-Dame (rue); Fremyn, Hugues; commerçant; brodeur
  - Minutes. 1565, mai - 1565, décembre, mai 1565 - décembre 1565; MC/ET/VI/94
    Le mois d'août 1565 manque.
    - Procuration concernant Charles de Ronsard, abbé de l'Abbaye de la Sainte-Trinité de Thiron., 23 octobre 1565; MC/ET/VI/94
      procuration; Ronsard, Charles de; abbé
  - Minutes. 1566, janvier - 1566, 13 avril, janvier 1566 - 13 avril 1566; MC/ET/VI/95
  - Minutes. 1567, janvier - 1567, mai, janvier 1567 - mai 1567; MC/ET/VI/96
  - Minutes. 1567, juin - 1567, décembre, juin 1567 - décembre 1567; MC/ET/VI/97
    - Marché par lequel Jacques Damaye, marchand maître brodeur et chasublier à Paris, s'engage à fournir et livrer à Joseph Nepveu, curé, Claude Bleuse et Toussaint Garnier, marguilliers de l'église de Bagneux des chapes brodées., 30 juillet 1567; MC/ET/VI/97
      Documents du Minutier central des notaires de Paris, Histoire de l'art au XVIe siècle (1540-1600) [477 actes], par Catherine Grodecki, tome II, Sculpture, peinture et gravure, broderie, faïence et émaillerie, orfèvrerie et joaillerie, armes et armures, Paris, Archives nationales, 1986, p. 229, notice n° 880 (instrument de recherche imprimé dématérialisé, certaines notices sont plus détaillées dans la version intégrale accessible en ligne par la rubrique 'Autres instruments de recherche', voir contexte dans le Plan d’orientation général - Notaires de Paris, guides thématiques du Minutier).
      Damaye, Jacques; Bleuse, Claude; Garnier, Toussaint
    - Marché aux termes duquel Guillaume Autin, maître brodeur et chasublier au faubourg Saint-Honoré, promet à Charles Lamoignon, maître des requêtes ordinaires de l'Hôtel et à Étienne Mylacier, procureur au Parlement, marguilliers de l'église Saints-Côme-et-Damien, de faire les ornements qui s'ensuivent: ornements fleurdelysés pour l'église Saints-Côme-et-Damien., 22 décembre 1567; MC/ET/VI/97
      Le marché est conclu à raison de 15 deniers tournois par fleur de lys, 2 deniers par grenade, 50 sols pour la toile et l' 'attache' des fleurs de lis et grenades, les 'rentrectures' et façons, et 6 livres pour le 'rehaulsement, refreschisemens et rubens desd. aulfroys', qui seront payés au brodeur au fur et à mesure qu'il fera les ouvrages.
      'Et à ceste fin seront lesd. fleurdeliz et grenatz de chacune piece comptez et nombrez en rendant iceulx...'
      Documents du Minutier central des notaires de Paris, Histoire de l'art au XVIe siècle (1540-1600) [477 actes], par Catherine Grodecki, tome II, Sculpture, peinture et gravure, broderie, faïence et émaillerie, orfèvrerie et joaillerie, armes et armures, Paris, Archives nationales, 1986, p. 227, notice n° 873 (instrument de recherche imprimé dématérialisé, certaines notices sont plus détaillées dans la version intégrale accessible en ligne par la rubrique 'Autres instruments de recherche', voir contexte dans le Plan d’orientation général - Notaires de Paris, guides thématiques du Minutier).
      Autin, Guillaume; Lamoignon, Charles; Mylacier, Etienne
  - Minutes. 1568, janvier - 1568, juillet, janvier 1568 - juillet 1568; MC/ET/VI/98
    - Rétrocession par Philibert de Lorme, abbé de Saint-Cierge et Saint-Bach lès Angers, conseiller et aumônier ordinaire du roi, et chanoine de l'église de Paris, à noble homme Pierre Dupuy, avocat en la cour de Parlement, de 100 livres tournois de rentes constituées sur l'Hôtel de Ville, que celui-ci lui a vendues le même jour devant Maupéou et Lusson., 1er juin 1568; MC/ET/VI/98
      cession; Delorme, Philibert; Dupuy, Pierre; abbé; chanoine; avocat au parlement (Ancien Régime)
    - Procuration concernant Charles de Ronsard, aumônier du roi, abbé commendataire de la Sainte-Trinité de Thiron, aussi commendataire du prieuré de l'Espinière en la ville d'Angers, dépendant de l'abbaye de la Sainte-Trinité de Vendôme., 14 juin 1568; MC/ET/VI/98
      procuration; Ronsard, Charles de
  - Minutes. 1568, août - 1568, décembre, août 1568 - décembre 1568; MC/ET/VI/99
    - Consentement donné par Philibert de Lorme, architecte, abbé de Saint-Cierge et chanoine de l'église de Paris, à Claude Gouffier, duc de Roannais, marquis de Boisy, de faire construire aux coins son hôtel de Roannais, rue Saint-Antoine, deux tournelles, dont l'une à l'angle joignant l'hôtel dudit abbé dit anciennement d'Etampes., 9 septembre 1568; MC/ET/VI/99
      Procuration.
      ratification; Saint-Antoine (rue); Delorme, Philibert; Gouffier, Claude; architecte; abbé; chanoine
  - Minutes. 1569, janvier - 1569, avril, janvier 1569 - avril 1569; MC/ET/VI/100
  - Minutes. 1569, juin - 1569, décembre, juin 1569 - décembre 1569; MC/ET/VI/101
    - Devis de maçonnerie par Nicolas Morin, maître maçon, demeurant rue des Vielz-Augustins, à Pierre Regnard, procureur au Parlement., 4 novembre 1569; MC/ET/VI/101
      devis; Vieux-Augustins (rue des); Morin, Nicolas; Regnard, Pierre; maçon; procureur de justice (Ancien Régime)
  - Minutes. 1570, janvier - 1570, juin, janvier 1570 - juin 1570; MC/ET/VI/102
    - Contrat de mariage entre noble homme Pierre Le Normant, conseiller et maître des requêtes en la maison et couronne de Navarre, demeurant rue du Temple, paroisse Saint-Gervais, fils de noble homme, monsieur, maître Jean Le Normant, Seigneur du Noisaut, décédé, conseiller du Roi et Général en la cour des Aides, et de damoiselle Jeanne de Saint-Germain, d'une part, et damoiselle Marie Marchant, demeurant rue des Juifs, paroisse Saint-Gervais, fille de noble homme Jacques Marchant, conseiller du Roi au Châtelet de Paris, demeurant rue des Juifs paroisse St-Gervais et de damoiselle Marie Doublard, demeurant rue des Juifs, paroisse St-Gervais, d'autre part., 5 janvier 1570; MC/ET/VI/102
      Les parents de la future, stipulant pour leur fille
      Mariages à Paris de 1570 à 1635 (4550 actes), relevés effectués sous la dir. de Roland Mousnier, v. 1960-1976 (voir contexte dans le Plan d’orientation général - Notaires de Paris, guides thématiques du Minutier).
      contrat de mariage; Juifs (rue des); Temple (rue du); Doublard, Marie; Le Normant, Jean; Le Normant, Pierre; Marchant, Jacques; Marchant, Marie; Saint-Germain, Jeanne de; magistrat; maître des requêtes (Ancien Régime)
    - Marché par Charles Descheres, maçon, demeurant rue de la Vieille-Pelleterie., 28 février 1570; MC/ET/VI/102
      marché; Pelleterie (rue de la); Descheres, Charles; maçon
    - Contrat de mariage entre Barthélemy Guesdon, maître orfèvre, fils de Mathieu Guesdon, maître orfèvre, et de Isabelle de Rouen, décédée, d'une part, et Madeleine Le Maire, mineure, fille de Nicolas Le Maire, décédé, maître marchand orfèvre, et de Madeleine Dourdelle, d'autre part., 4 mars 1570; MC/ET/VI/102
      Le père du futur, assistant son fils; la mère de la future, stipulant pour sa fille
      contrat de mariage; Dourdelle, Madeleine; Guesdon, Barthélemy; Guesdon, Mathieu; Le Maire, Madeleine; Le Maire, Nicolas; Rouen, Isabelle de; orfèvre; orfèvre
    - Contrat de mariage entre François Millet, maréchal, demeurant rue Meauconseil, paroisse Saint-Eustache, d'une part, et Marie Garnier, veuve de Christophe Tronchot, maître maréchal, d'autre part., 19 mars 1570; MC/ET/VI/102
      contrat de mariage; Mauconseil (rue); Garnier, Marie; Millet, François; Tronchot, Christophe; maréchal-ferrant; maréchal-ferrant
    - Affaire d'apprentissage par Gervais Gaillard, brodeur, et Jean Bourcelin, maîtres brodeurs jurés à Paris., 28 mai 1570; MC/ET/VI/102
      contrat d'apprentissage; Gaillard, Gervais; Bourcelin, Jean; brodeur
  - Minutes. 1570, septembre - 1570, décembre, septembre 1570 - décembre 1570; MC/ET/VI/103
    - Inventaire après décès du sieur de Rivière à la requête de mademoiselle de Vaux, sa femme.: trois pages de livres, la première page de l'inventaire manque., 4 janvier 1570; MC/ET/VI/103
      la première page de l'inventaire manque; acte classé au niveau du 30-09-1570; Bibliothèque.
      Fichier Bibliothèques XVIe-XVIIIe siècles, par Claire Béchu, Marie-Antoinette Fleury, Madeleine Jurgens, Xenia Pamfilova, 1953-1996 (fichier papier entièrement dématérialisé; voir contexte dans le Plan d’orientation général - Notaires de Paris, guides thématiques du Minutier).
      inventaire après décès; Rivière, M.
    - Contrat de mariage entre Nicolas Millot, docteur en médecine de la Faculté, d'une part, et Claude Cousin, mineure, fille d'Étienne Cousin, décédé, avocat en la cour du parlement, et de Marie Lefebure, d'autre part., 9 juin 1570; MC/ET/VI/103
      La mère de la future, stipulant pour sa fille.
      contrat de mariage; Cousin, Claude; Cousin, Etienne; Lefebure, Marie; Millot, Nicolas; avocat au parlement (Ancien Régime); docteur d'université
    - Contrat de mariage entre Pierre Le Forestier, suivant les finances, d'une part, et Marie Favereau, mineure, fille de Sébastien Favereau, décédé, et de Catherine Dosme, décédée, d'autre part., 8 octobre 1570; MC/ET/VI/103
      Assistée d'honorable personne maître Jean Favereau, procureur en Parlement, tuteur.
      contrat de mariage; Dosme, Catherine; Favereau, Jean; Favereau, Marie; Favereau, Sébastien; Le Forestier, Pierre; procureur de justice (Ancien Régime)
    - Contrat de mariage entre François Feulleret, procureur en la Cour de Parlement, d'une part, et Charlotte Ribot, veuve de Pierre Chalumeau, procureur en la Cour de parlement, fille de Pierre Ribot, décédé, procureur en la Cour de parlement, et de Marie Aroger, d'autre part., 2 novembre 1570; MC/ET/VI/103
      contrat de mariage; Aroger, Marie; Chalumeau, Pierre; Feulleret, François; Ribot, Charlotte; Ribot, Pierre; procureur de justice (Ancien Régime)